# 三年一期审计- 存货跌价准备

提问人：SheryeJade 时间：2021-01-09 16:33:02
请教陈版：
1 、做三年一期审计时，已知某企业某类存货 2018 年结余50W，企业于 2020 年将其全部做报废处理。请问在确定 2018 年期末审定数时，是否应该对这批存货全部计提50W的跌价准备？
2 、某类库存商品A: 2018年结余10W， 2019 年A被全部领用生产，生产出B，这部分库存商品在 2018 年期末应当如何计提存货跌价准备？
（思路一：找到新产品B的可变现净值，把A当做原材料，按照计提原材料跌价准备的思路计算库存商品A的在 2018 的跌价；
思路二：既然A又被用于生产，A在 2018 年不计提跌价）
3 、某企业是生产抗疫物资的， 2020 疫情原因生产供不应求（成品单价总体上涨），做三年一期审计时是否有必要对其2018, 2019的原材料和半成品（不考虑呆滞料）计提存货跌价准备？（这个问题主要是想问可变现净值是站在哪个时间点来考虑，站在 2019 年年末的时间点可能这些物料不是那么值钱，但是站在 2020 年的时间再去看，这批物料就很值钱了，那审计人员应该站在哪个时间点去考虑跌价准备呢）
期待陈版指点迷津{:1_388:}{:1_388:}

回答人：chenyiwei
1 、应根据截至 2018 、 2019 年末的可获得信息和已存在状况测算该批存货在各该年度末的可收回金额，即关注导致其丧失转让价值和使用价值从而在 2020 年内报废的因素是在何时出现的，不建议在未作进一步详细分析的情况下，直接在 2018 年末对这批存货全额计提跌价准备。
2 、按“思路一”处理。
3 、新冠疫情及各国抗疫措施对全国和世界经济产生的重大影响是 2020 年内新出现的事项，相对于 2019 年末而言，属于资产负债表日后非调整事项。 2019 年末在计提存货跌价准备和其他资产的减值准备时，不应考虑疫情的影响。